臺灣基隆地方法院刑事判決　　　　　　　　　　　　　九十三年度易字第三二六號
　　公　訴　人　臺灣基隆地方法院檢察署檢察官
　　被　　　告　甲○○　男　三.
右列被告因違反毒品危害防制條例案件，經檢察官提起公訴（九十三年度毒偵字第一
七四二號），本院合議庭裁定改依簡式審判程序審理，本院判決如左：
    主  文
甲○○施用第二級毒品，累犯，處有期徒刑拾月。
    事  實
一、甲○○前因施用毒品案件，先後二次經觀察、勒戒後，均認無繼續施用毒品之傾
　　向，由臺灣基隆地方法院檢察署檢察官各於民國八十七年八月七日、八十八年六
    月二十一日，以八十七年度偵字第三四○九號、八十八年度偵緝字第二二四號及
    二二五號不起訴處分確定。又犯施用毒品案件，經同署檢察官聲請簡易判決處刑
    ，由本院於八十八年九月三十日，以八十八年度基簡字第七四二號判決判處有期
    徒刑四月確定。復犯施用毒品案件，經同署檢察官聲請簡易判決處刑，由本院於
    八十九年五月四日，以八十九年度易字第二○九號判決判處有期徒刑七月確定。
    再犯施用毒品案件，經同署檢察官依法提起公訴，由本院於九十年五月二十二日
    ，以九十年度易字第二一二號判決判處有期徒刑八月，並於九十二年二月十一日
    保護管束期滿執行完畢。詎渠仍不知悔改，復基於施用第二級毒品安非他命之犯
    意，於九十三年三月二十八日、二十九日左右晚間，在基隆市○○○街六巷七十
    四號之二號住處，以玻璃球加熱燒烤之方式，施用第二級毒品安非他命一次，嗣
    因其為毒品行方不明人口，經警於同年四月一日晚上九時許，在基隆市○○路一
    一九號巷口前帶回採尿送驗，結果呈安非他命類陽性反應，始查悉上情。
二、案經基隆市警察局第二分局報請臺灣基隆地方法院檢察署檢察官偵查起訴。
    理  由
一、本件被告甲○○所犯者非為死刑、無期徒刑、最輕本刑為三年以上有期徒刑之罪
    或高等法院管轄第一審案件，其於準備程序進行中，先就被訴事實為有罪之陳述
    ，經告知其簡式審判程序之旨，並聽取公訴人之意見後，本院依刑事訴訟法第二
    百七十三條之一第一項之規定，裁定由受命法官獨任進行簡式審判程序，合先敘
    明。
二、右開事實，業經被告甲○○於偵查中及本院審理時自白不諱，且被告為警查獲後
    ，經警員採集其之尿液送臺灣檢驗科技股份有限公司以酵素免疫分析法為初步篩
    檢，並以氣相層析質譜儀法為確認檢驗之結果，均呈安非他命類陽性反應之事實
    ，有上開公司九十三年四月十五日濫用藥物尿液檢驗報告一紙附卷可稽，被告自
    白施用第二級毒品安非他命之犯行顯與事實相符。又被告前因施用毒品案件，先
    後二次經觀察、勒戒後，均認無繼續施用毒品之傾向，由臺灣基隆地方法院檢察
    署檢察官各於八十七年八月七日、八十八年六月二十一日，以八十七年度偵字第
    三四○九號、八十八年度偵緝字第二二四號及二二五號不起訴處分確定。又犯施
    用毒品案件，經同署檢察官聲請簡易判決處刑，由本院於八十八年九月三十日，
    以八十八年度基簡字第七四二號判決判處有期徒刑四月確定。復犯施用毒品案件
    ，經同署檢察官聲請簡易判決處刑，由本院於八十九年五月四日，以八十九年度
    易字第二○九號判決判處有期徒刑七月確定。再犯施用毒品案件，經同署檢察官
    依法提起公訴，由本院於九十年五月二十二日，以九十年度易字第二一二號判決
    判處有期徒刑八月，並於九十二年二月十一日保護管束期滿執行完畢等情，有不
    起訴處分書、聲請簡易判決處刑書、起訴書、判決書及臺灣基隆地方法院檢察署
    刑案資料查註紀錄表附卷可證。本件事證明確，被告施用第二級毒品安非他命犯
    行，洵堪認定，應予依法論科。
三、按安非他命係毒品危害防制條例第二條第二項第二款所定之第二級毒品，不得非
    法施用，是核被告所為，係犯毒品危害防制條例第十條第二項之施用第二級毒品
    罪。被告施用第二級毒品前後持有第二級毒品之低度行為，應為其施用第二級毒
    品之高度行為所吸收，不另論罪。查被告有如事實欄所載之犯罪科刑執行紀錄，
    有臺灣高等法院被告全國前案紀錄表一份附卷可考，其受有期徒刑執行完畢後，
    於五年內再犯本件有期徒刑以上之罪，是為累犯，應依刑法第四十七條之規定，
    加重其刑。爰審酌被告前已有多次施用毒品前科紀錄，仍不知悔改警惕，堪認其
    素行不佳，並斟酌被告前已因施用毒品案件經判刑在案，猶再施用第二級毒品安
    非他命不輟，無視於毒品對於自身健康之戕害及國家對於杜絕毒品犯罪之禁令，
    惡性非輕，有失政府制定毒品危害防制條例之立法美意，本不宜寬貸，惟施用毒
    品者均有相當程度之成癮性及心理依賴性，其犯罪心態與一般刑事犯罪之本質並
    不相同，容應以「病人」之角度為考量，及被告犯後坦認犯行等一切情狀，量處
    如主文所示之刑，以資懲儆。
據上論斷，應依刑事訴訟法第二百七十三條之一第一項、第二百九十九條第一項前段
，毒品危害防制條例第第十條第二項，刑法第十一條前段、第四十七條，判決如主文
。
本案經檢察官黃鴻達到庭執行職務。
中　　　華　　　民　　　國　　九十三　　年　　 十二 　　月　　 十五 　　日
                             　　   臺灣基隆地方法院刑事第三庭
                                        法  官  陳  秀  
右正本證明與原本無異。
對於本件判決如有不服，應於收受送達後十日內，向本院提出上訴書狀，上訴於臺灣
高等法院，並按他造當事人之人數附具繕本。
                                        書記官  王  一  芳
中　　　華　　　民　　　國　　九十三　　年　　 十二 　　月　　 十五 　　日
附錄論罪科刑法條：
毒品危害防制條例第十條第二項：
施用第二級毒品者，處三年以下有期徒刑。
